臺灣彰化地方法院刑事判決　　　　　　　100年度易字第279號
公　訴　人　臺灣彰化地方法院檢察署檢察官
被　　　告　吳志宏
上列被告因竊盜案件，經檢察官提起公訴（99年度偵字第10924
號、100 年度偵字第1103、1106號），本院改以簡式審判程序審
理，判決如下：
    主  文
吳志宏所犯如附表一所示之罪，各處如附表一所示之刑；應執行
拘役壹佰壹拾日，如易科罰金，以新臺幣壹仟元折算壹日，扣案
如附表二所示之物，均沒收。
    犯罪事實
一、吳志宏前因違反家庭暴力防治法及傷害案件，經本院於民國
    95年12月14日，以95年度易字第1278號各判處有期徒刑4 月
    、3 月，應執行有期徒刑6 月，嗣經臺灣高等法院臺中分院
    於96年2 月16日，以96年度上易字第193 號判決上訴駁回確
    定，於96年4 月30日易科罰金執行完畢。詎其猶不知悛悔改
    過，竟意圖為自己不法之所有，分別於附表一所示之時間、
    地點，以如附表一所示之方式，竊取如附表一所示被害人之
    機車。嗣分別於99年11月19日，在彰化縣彰化市○○路○段
    521 號前；另於99年12月30日，在彰化縣彰化市○○路○段
    542 號秀傳醫院；再於100 年1 月15日，在彰化縣彰化市○
    ○路○段546 巷24之1 號，為警查獲，始悉上情。
二、案經楊鈺亭、陳坤鎮、黃弘傑訴由彰化縣警察局彰化分局報
    請臺灣彰化地方法院檢察署檢察官偵查起訴。
    理  由
一、按除被告所犯為死刑、無期徒刑、最輕本刑為3 年以上有期
    徒刑之罪或高等法院管轄第一審案件者外，於刑事訴訟法第
    273 條第1 項程序進行中，被告先就被訴事實為有罪之陳述
    時，審判長得告知被告簡式審判程序之旨，並聽取當事人、
    代理人、辯護人及輔佐人之意見後，裁定進行簡式審判程序
    ；除簡式審判程序、簡易程序及第376 條第1 款、第2 款所
    列之罪之案件外，第一審應行合議審判，刑事訴訟法第273
    條之1 第1 項、第284 條之1 分別定有明文。本件被告吳志
    宏所犯係死刑、無期徒刑、最輕本刑為3 年以上有期徒刑或
    高等法院管轄第一審案件以外之罪，並於本院行準備程序時
    就被訴事實為有罪之陳述，本院依前揭規定，裁定改行簡式
    審判程序，先予敘明。
二、上開犯罪事實，迭據被告於警詢、檢察官偵查中及本院審理
    時坦承不諱，核與如附表一所示被害人之證述均相符，並有
    扣案如附表二所示之鑰匙可證；此外，復有扣押筆錄、扣押
    物品目錄表、贓物認領保管單、臺中市政府警察局車輛協尋
    電腦輸入單、彰化縣警察局車輛協尋、尋獲電腦輸入單及現
    場照片可資佐證，足認被告之自白核與事實相符。從而，本
    件事證明確，被告上開犯行洵堪認定。
三、核被告如附表一所為，各係犯刑法第320 條第1 項之普通竊
    盜罪。所犯上開各罪，犯意各別，應予分論併罰。又被告前
    因違反家庭暴力防治法及傷害案件，經本院於95年12月14日
    ，以95年度易字第1278號各判處有期徒刑4 月、3 月，應執
    行有期徒刑6 月，嗣經臺灣高等法院臺中分院於96年2 月16
    日，以96年度上易字第193 號判決上訴駁回確定，於96年4
    月30日易科罰金執行完畢等情，均有臺灣高等法院被告前案
    紀錄表、臺灣彰化地方法院檢察署刑案資料查註紀錄表附卷
    可稽，其於徒刑之執行完畢後，5 年內故意再犯本件有期徒
    刑以上之各罪，均為累犯，應依刑法第47條第1 項之規定，
    各加重其刑。爰審酌被告動輒竊取他人之物，法治觀念實屬
    淡薄，惟斟酌其犯罪手段尚屬平和，所竊車輛均供己代步之
    用，並未用以另為其他不法犯行，復俱已歸還被害人，犯罪
    所生之損害堪認輕微，且被告犯後均坦承犯行，態度良好等
    一切情狀，量處如主文所示之刑，並定其應執行之刑及諭知
    易科罰金之折算標準。扣案如附表二所示之鑰匙均為被告所
    有，分別供附表一所示之各次竊盜犯行所用，爰依刑法第38
    條第1 項第2 款之規定予以宣告沒收。
四、至起訴書另聲請依竊盜犯贓物犯保安處分條例宣告被告強制
    工作乙節，經查，保安處分係對受處分人將來之危險性所為
    拘束其身體、自由等之處置，以達教化與治療之目的，為刑
    罰之補充制度，且現行刑法採刑罰與保安處分之雙軌制，要
    在維持行為責任之刑罰原則下，為強化其協助行為人再社會
    化之功能，以及改善行為人潛在之危險性格，期能達成根治
    犯罪原因、預防犯罪之特別目的。保安處分之措施亦含社會
    隔離、拘束身體自由之性質，其限制人民之權利，實與刑罰
    同，自須本諸法治國家保障人權之原理及刑法之保護作用，
    其法律規定之內容，應受比例原則之規範，使保安處分之宣
    告，與行為人所為行為之嚴重性、行為人所表現之危險性，
    及對於行為人未來行為之期待性相當。準此，竊盜犯贓物犯
    保安處分條例第2 條第4 項乃規定，應執行之刑未達1 年以
    上者不適用本條例，復參以被告固分別於75、82、86、90年
    間曾因竊盜案件，經法院判刑確定，然其既已依法入獄矯治
    ，已受其應得之懲處，且上開前案紀錄距今均已逾10年以上
    ，自不得以其執行完畢後仍有竊盜犯行，即遽以認定其與刑
    法第90條第1 項所定，有犯罪之習慣或以犯罪為常業或因遊
    蕩或懶惰成習而犯罪者之要件相符；揆諸首揭說明，本院綜
    合被告於本案中之犯行，及上開法律條文之規範意旨、保護
    目的，考量所採措施與所欲達成預防矯治其社會危險性之必
    要及所需程度，足認宣告如主文所示之刑，與其犯行之處罰
    已屬相當，並足收儆懲之效，本件所宣告之應執行刑復未達
    1 年以上，故本院認尚無併予諭知令入勞動場所強制工作之
    必要，附此敘明。
據上論斷，應依刑事訴訟法第273 條之1 第1 項、第299 條第1
項前段，刑法第320 條第1 項、第47條第1 項、第41條第1 項前
段、第51條第6 款、第38條第1 項第2 款，刑法施行法第1 條之
1 ，判決如主文。
中    華    民    國   100    年    6     月    7     日
                  刑事第七庭       法  官  戰諭威
以上正本證明與原本無異。
如不服本判決應於收受判決後10日內向本院提出上訴書狀，並應
敘述具體理由。其未敘述上訴理由者，應於上訴期間屆滿後20日
內向本院補提理由書( 均須按他造當事人之人數附繕本) 「切勿
逕送上級法院」。
中    華    民    國   100    年    6     月    7     日
                                   書記官  黃當易
附錄本判決論罪之法條：
中華民國刑法第320條：
意圖為自己或第三人不法之所有，而竊取他人之動產者，為竊盜
罪，處5 年以下有期徒刑、拘役或500 元以下罰金。
意圖為自己或第三人不法之利益，而竊佔他人之不動產者，依前
項之規定處斷。
前二項之未遂犯罰之。
附表一：
┌──┬───┬────┬────┬─────────┬────────┐
│編號│被害人│犯罪時間│犯罪地點│犯罪方法          │主文            │
├──┼───┼────┼────┼─────────┼────────┤
│一  │楊鈺亭│99年11月│彰化縣彰│被告以如附表二編號│吳志宏竊盜，累犯│
│    │      │15日晚上│化市中正│一所示之自備鑰匙竊│，處拘役伍拾日，│
│    │      │7 時許  │路二段5 │取楊明宗所有交由被│如易科罰金，以新│
│    │      │        │號前    │害人管理使用、停放│臺幣壹仟元折算壹│
│    │      │        │        │於該處之車牌號碼  │日，扣案如附表二│
│    │      │        │        │KLA-163 號普通重型│編號一所示之物沒│
│    │      │        │        │機車1 輛。        │收。            │
├──┼───┼────┼────┼─────────┼────────┤
│二  │陳坤鎮│99年12月│彰化縣彰│被告以如附表二編號│吳志宏竊盜，累犯│
│    │      │27日上午│化市中正│二所示之自備鑰匙竊│，處拘役伍拾日，│
│    │      │10時許  │路二段70│取陳廖玉美所有交由│如易科罰金，以新│
│    │      │        │號「臺灣│被害人管理使用、停│臺幣壹仟元折算壹│
│    │      │        │戲院」旁│放於該處之車牌號碼│日，扣案如附表二│
│    │      │        │        │JWL-196 號普通重型│編號二所示之物沒│
│    │      │        │        │機車1 輛。        │收。            │
├──┼───┼────┼────┼─────────┼────────┤
│三  │黃弘傑│100 年1 │臺中市中│被告以如附表二編號│吳志宏竊盜，累犯│
│    │      │月5 日上│正路與綠│三所示之自備鑰匙竊│，處拘役伍拾日，│
│    │      │午10時許│川東街口│取陳紅桃所有交由被│如易科罰金，以新│
│    │      │        │        │害人管理使用、停放│臺幣壹仟元折算壹│
│    │      │        │        │於該處之車牌號碼  │日，扣案如附表二│
│    │      │        │        │JJS-808 號普通重型│編號三所示之物沒│
│    │      │        │        │機車1 輛。        │收。            │
└──┴───┴────┴────┴─────────┴────────┘
附表二：
┌──┬─────────────────────┬──────────┐
│編號│物品名稱                                  │供下列各次犯行所用  │
├──┼─────────────────────┼──────────┤
│一  │鑰匙2 支（99年度保管字第3405號）          │附表一編號一        │
├──┼─────────────────────┼──────────┤
│二  │鑰匙1 支（100年度保管字第458號）          │附表一編號二        │
├──┼─────────────────────┼──────────┤
│三  │鑰匙1 支（100年度保管字第459號）          │附表一編號三        │
└──┴─────────────────────┴──────────┘